【裁判字號】    99,交聲,3235
【裁判日期】    990831
【裁判案由】    聲明異議
【裁判全文】
臺灣臺中地方法院交通事件裁定        99年度交聲字第3235號
原處分機關  交通部公路總局臺中區監理所臺中市監理站
異  議  人
即受處分人  甲○○
上列受處分人因違反道路交通管理處罰條例案件，對於交通部公
路總局臺中區監理所臺中市監理站中華民國99年7月29日所為之
裁決（裁監稽違字第裁61-G0H120325號），聲明異議，本院裁定
如下：
    主  文
異議駁回。
    理  由
一、原處分機關裁決意旨略以：本案異議人即受處分人（下稱受
    處分人）甲○○所有之車號P2G-391號重型機車，於民國99
    年5月19日9時10分許，在臺中市○○路○段96號前，因「在
    設有禁止停車標誌之處所停車」之違規事實，經臺中市警察
    局第一分局民權派出所警員逕行舉發，嗣經受處分人到案申
    訴，原處分機關函請原舉發單位調查結果，仍認受處分人有
    前開違規行為，原處分機關乃依道路交通管理處罰條例第56
    條第1項第4款規定裁處罰鍰新臺幣（下同）600元整，逾期
    則依裁決書處罰主文規定裁處，於法並無不合等語。
二、本件受處分人聲明異議意旨略以：伊為取物臨時停車，停車
    未逾一分鐘即離開，且為避開路口轉彎處，方於違規地點臨
    時停車，以測安全；又依採證照片所示，當時人車均在場，
    未見著制服員警在場執法，若舉發員警在場即應現場開單，
    為何選擇逕行舉發，實令人質疑，爰依法聲明異議等語。
三、按人行道指為專供行人通行之騎樓、走廊，及劃設供行人行
    走之地面道路，與人行天橋及人行地下道，道路交通管理處
    罰條例第3條第3款定有明文；又人行道不得臨時停車，而禁
    止臨時停車處所不得停車；汽車駕駛人在設有禁止臨時停車
    處所停車，處新臺幣600元以上1,200元以下罰鍰，道路交通
    安全規則第111條第1項第1款、第112條第1項第1款、道路交
    通管理處罰條例第56條第1項第1款分別定有明文。
三、經查：
（一）本件受處分人駕駛之上揭重型機車，於前述時間，停放在
      臺中市○○路○段96號前設有「中港路一、二段人行道禁
      止停車」標誌之人行道上，經員警逕行舉發有「在設有禁
      止停車標誌之處所停車」之違規行為等情，為受處分人所
      不爭執，且有單退查詢報表、舉發本案違規通知單存根聯
      、臺中市警察局第一分局99年7月26日中分一交字第09900
      20424號函及採證照片2幀在卷可查，應堪認定。受處分人
      雖辯以因臨時取物僅停車1分鐘等語，然此係受處分人停
      車之動機，而停車時間之久暫，均不影響違規事實之認定
      ，從而，本件受處分人確有前開違規停車之事實，至為明
      確。
（二）受處分人另辯以本件逕行舉發違法等語，然按汽車駕駛人
      經以科學儀器取得證據資料證明其行為違規，而當場不能
      或不宜攔截製單舉發者，得逕行舉發，且違規停車而駕駛
      人不在場者，該科學儀器可不採取固定式，無庸定期於網
      站公布其設置地點，道路交通管理處罰條例第7條之2第1
      項、第2項定有明文。經查，本院依職權以電話詢問舉發
      員警陳世錦本件舉發過程，該員警陳稱：伊於舉發之違規
      時間地點執勤時，發現車號P2G-391號重型機車違規停車
      在人行道上，當時受處分人未在場，乃先填載逕行舉發通
      知單，製單舉發後，在拍攝採證照片前，受處分人才出現
      ，經告知受處分人可立即改成當場舉發通知單，惟因受處
      分人不願配合簽收，乃拍攝採證照片採逕行舉發方式舉發
      ，故採證照片才會有受處分人在場等語（參見本院99年8
      月26日公務電話紀錄表），由是可見，本案舉發員警於前
      述時、地，因適時發現受處分人前開重型機車違規停車，
      且受處分人不在現場，乃依前開規定逕行舉發，核無任何
      違法之處，而舉發行為性質上為「觀念通知」，屬於公法
      上之準意思表示，本案員警既已將本件違規事實、時地、
      車號等清楚填載於舉發通知單上，舉發程序業已完結，拍
      攝違規照片乃日後作為舉證證明、釐清違規事實之用，與
      舉發程序是否成立無涉，是受處分人於本案舉發之後、拍
      攝照片前始在場，均不影響逕行舉發之合法性，受處分人
      所辯，容有誤會，不足為採。
四、綜上所述，本件受處分人確有於上開時、地，在設有禁止停
    車標誌之處所停車之違規事實，堪以認定。從而，原處分機
    關依道路交通管理處罰條例第56條第1項第4款規定及違反道
    路交通管理事件統一裁罰基準表，裁處罰鍰600元，核無違
    法或不當之情事，是本件異議為無理由，應予駁回。
五、據上論斷，應依道路交通管理處罰條例第87條第2項，道路
    交通案件處理辦法第19條，裁定如主文。
中    華    民    國    99    年    8    月     31    日
                       交通法庭  法  官  廖慧如
上正本證明與原本無異。
如不服本裁定，應於送達後5日內，向本院提出抗告狀。
                                 書記官  張宏清
中    華    民    國    99    年    8    月     31    日

司法院資訊處製作；財團法人民間司法改革基金會備份。
